【裁判字號】    88,訴,1441
【裁判日期】    890627
【裁判案由】    妨害自由等
【裁判全文】
臺灣臺南地方法院刑事判決                        八十八年度訴字第一四四一號
    公  訴  人  臺灣台南地方法院檢察署檢察官
    被      告  乙○○
右列被告因妨害自由等案件，經檢察官提起公訴（八十八年度偵字第一０六九一號）
，本院判決如左：
    主  文
乙○○連續私行拘禁，剝奪人之行動自由，處有期徒刑肆月。又連續以加害生命之事
，恐嚇他人，致生危害於安全，處有期徒刑參月。應執行有期徒刑陸月，緩刑參年。
    事  實
一、乙○○與甲○○係男女朋友，二人常因細故起爭執，詎乙○○竟基於概括之犯意
    ，自民國八十八年七月十二日起至同月十四日止，連續多次在電話中，以加害生
    命之事，向甲○○恐嚇稱：「要用一命換你們家十幾條命、你上下班小心點、要
    死大家做伙死。」等語，使甲○○心生畏懼，致生危害於安全。又乙○○復基於
    概括之犯意，自八十七年十、十一月間起，至八十八年二月間止，連續多次在台
    南市○○路底、四草橋、秋茂園附近等處，在其自小客車內，與甲○○發生口角
    爭執，當甲○○欲下車離去時，乙○○即將車門鎖上，不讓甲○○離去，以此私
    行拘禁之方式，剝奪甲○○之行動自由，直至甲○○拍打車窗玻璃欲引起路人注
    意或要打電話報警時，乙○○始讓甲○○下車離去。嗣於八十八年七月二十七日
    ，經甲○○報警查獲。
二、案經甲○○訴請台南市警察局第四分局報請台灣台南地方法院檢察署檢察官偵查
    起訴。
    理  由
一、訊據被告乙○○於偵訊及本院審理中對於右揭事實均坦承不諱，核與告訴人甲○
    ○於警訊、偵訊、及本院審理中指訴之情節大致相符，足供擔保被告自白之正確
    性，是本件事證明確，被告犯行堪以認定。
二、按刑法第三百十六條第一項所謂以非法方法剝奪人之行動自由，係指私禁以外之
    非法方法，妨害其自由行動而言，若將被害人拘禁於一定處所，繼續較久之時間
    ，而剝奪其行動自由，仍屬私行拘禁之行為，此最高法院二十一年上字第一八三
    四號判例著有明文可資參照。故本件核被告乙○○所為，係犯刑法第三百零五條
    之恐嚇危害安全罪、及第三百零二條第一項之私行拘禁罪。其先後多次違犯上開
    二罪名，時間緊接，所犯構成要件相同，顯各係出於概括之犯意反覆為之，為連
    續犯，應依刑法第五十六條之規定以一罪論，並加重其刑。又被告上開所犯二罪
    名，犯意個別，行為互異，應予分論併罰。爰審酌被告犯罪之動機、目的、所用
    之手段、所生之危害、犯罪後尚能坦承犯行、且於審理中業已與告訴人達成和解
    （見本院八十九年六月二十日審理筆錄）、應有悔意等一切情狀，各量處如主文
    所示之刑，並定其應執行之刑，以資懲儆。又被告前未曾受有期徒刑以上刑之宣
    告，此有台灣台南地方法院刑事被告前科記錄調查表一紙在卷可憑，被告經此教
    訓後，應知所警惕，信無再犯之虞，且據告訴人表示已原諒被告不願追究，本院
    因認所宣告之刑以暫不執行為適當，併諭知緩刑三年，以勵自新。
據上論斷，應依刑事訴訟法第二百九十九條第一項前段，刑法第五十六條、第三百零
五條、第三百零二條第一項、第五十一條第五款、第七十四條第一款，罰金罰鍰提高
標準條例第一條前段，判決如主文。
本案經檢察官吳文政到庭執行職務。
中    華    民    國    八十九      年      六      月      二十七      日
                              臺灣臺南地方法院刑事第一庭
                                      法  官   林臻嫺
右正本證明與原本無異
如不服本判決應於送達後十日內向本院提出上訴狀
                                      書記官   黃若萍
中    華    民    國      八十九      年     六      月     二十七     日
附錄本案論罪科刑法條全文：
刑法第三百零二條第一項：私行拘禁或以其他方法，剝奪人之行動自由者，處五年以
                        下有期徒刑、拘役或三百元以下罰金。
刑法第三百零五條：以加害生命、身體、自由、名譽、財產之事，恐嚇他人，致生危
                  害於安全者，處二年以下有期徒刑、拘役或三百元以下罰金。


司法院資訊處製作；財團法人民間司法改革基金會備份。
